# 请教陈老师，委托贷款的处理！

提问人：心海拂清风 时间：2014-11-01 07:51:37
陈老师，我看了一下论坛对委托贷款的帖子，还是有些疑惑，求助，谢谢！ 看法一 ： 1 委托贷款不符合新会计准则投资的定义，因此，理论上，根据期限，在报表上列示为其他流动资产或者其他非流动资产。 相关的利息收入，作为让渡资产使用权的收益，作为其他业务收入。详见计学撮要 看法二;2委托贷款应根据企业的持有金额及其对报表的影响决定是否单列委托贷款会计科目，收益计入投资收益 问题： 1 为何新准则取消委托贷款科目，为何不符合新会计准则投资的定义，谢谢！ 2 计入投资收益和其他业务收入的本质区别，谢谢!
该贴已经同步到 心海拂清风的微博

回答人：chenyiwei
新准则下金融资产四分类，委托贷款虽然有固定的期限和到期金额，但因为没有活跃市场，不能分类为“持有至到期投资”，而只能作为“贷款和应收款项”类，因此不再视作“投资”。当然在金融企业中也有“贷款和应收款项类投资”这个科目，但一般非金融企业很少用。
“投资收益”这个科目自 1993 年“两则两制”时开始使用，但其核算内容实际上是很杂的，涉及多项不同准则的规范。在IFRS体系下，其中的股息、利息收入部分，应属于IAS 18（收入）的规范范围；权益法投资收益部分，属于IAS 28（在合营企业和联营企业中的投资）的规范范围；投资处置损益部分，属于IAS 39（金融工具准则）的规范范围，把不同性质的项目归在同一个报表项目中，会导致信息有用性的下降。在现行准则允许的范围内，对不同性质项目的列报方式进行适当的调整和梳理，有利于提高报表信息的有用性。

提问人：心海拂清风 时间：2014-11-01 22:56:20
陈老师，贷款也应收款项也是投资吧，难道不算投资？我认为金融资产的四类都算作投资，不管是债券投资还是权益投资，还有就是新准则取消后专家没考虑过放在哪个科目？谢谢老师~

回答人：chenyiwei
不一定，例如经营活动产生的应收款项就不是投资。委托贷款目前没有专属的会计科目和报表项目。

提问人：心海拂清风 时间：2014-12-23 19:31:49
陈老师，委托贷款我赞同您的看法，属于贷款和应收款项，平时核算时放在其他流动资产还是其他应收款核算，我认为其他流动资产更合理，您的看法呢，谢谢！

回答人：chenyiwei
根据期限，在“其他流动资产”或“其他非流动资产”或“一年内到期的非流动资产”项目中列报。

提问人：fangdaojun 时间：2014-12-29 09:15:21
陈版，但是在实务中，很多单位还是将委托贷款放在“持有至到期投资”和“投资收益”核算？还有，对于接收委托贷款的单位是放在长短期借款还是其他应付款or长期应付款里核算更合适呢？

回答人：chenyiwei
1 、委托贷款不能作为持有至到期投资，因为没有活跃市场，此问题已讨论过多次。 2 、借款方仍正常核算为短期借款或长期借款。